【裁判字號】    90,易,778
【裁判日期】    901029
【裁判案由】    偽造文書
【裁判全文】
臺灣士林地方法院刑事判決                            九十年度易字第七七八號
    聲  請  人  臺灣士林地方法院檢察署檢察官
    被      告  乙○○
右列被告因偽造文書案件，經檢察官聲請簡易判決處刑 (九十年度偵緝字第三二○號
)，本院認不得以簡易判決處刑，改依通常程序審理判決如左：
    主  文
本件免訴。
    理  由
一、公訴意旨略稱：被告乙○○於民國八十七年十月十三日晚上十時三十分許，在台
    北市大同區○○○路一五一號二樓，與甲○○因酒後發生爭執，甲○○因認乙○
    ○有搶奪其皮包內財物（搶奪部分業為不起訴處分）而報警查辦，被告乙○○為
    避免其通緝身分遭識破，竟於八十七年十月十七日下午四時十分許，在台北市政
    府警察局大同分局偵訊時，冒用其弟「歐錦坤」之名義應訊，且在偵訊筆錄上偽
    造「歐錦坤」署押，足生損害於歐錦坤。
二、按案件曾經判決確定者，應諭知免訴之判決，刑事訴訟法第三百零二條第一款定
    有明文。又訴訟上所謂一事不再理之原則，關於實質上一罪或裁判上一罪，亦均
    有其適用，最高法院六十年臺非字第七七號著有判例。
三、查本件被告被訴偽造署押時間，雖係在八十七年十月十三日晚上十時三十分許，
    然其自稱於七十九年六月一日遭通緝後，在八十二年間即開始冒用其弟歐錦坤名
    義應訊，九年餘都是如此逃避追緝（參見本院九十年七月二十七日訊問筆錄）等
    語，足見其係基於概括犯意為之，而被告於八十二年六月二十一日因涉嫌強盜等
    罪，為掩飾身份，連續在警訊及偵查筆錄上偽簽「歐錦坤」之署押，業經臺灣臺
    北地方法院以八十九年度訴緝字第一六三號、八十九年度易緝字第二五○號判處
    有期徒刑四月確定在案，此有該院上揭判決書一份在卷可按（參見偵查卷第二十
    一頁），二案間應有連續犯之裁判上一罪關係，本案已為該判決效力所及，依照
    首開說明，本件爰不經言詞辯論，逕為諭知免訴之判決。
四、至移請併案審理部分（臺灣板橋地方法院檢察署九十年度偵字第九○三○號、第
    九○三一號、第一○○○二號〈含八十九年偵字第九七九七號、八十九年度他字
    第二三六八號、八十九年度偵字第七七三二號、第三六九二號、九十年度偵字第
    一九三一號、第五一四四號、第六七八三號、第四一五六號、第一六八號〉），
    因本院認為本案起訴事實為另案臺北地方法院八十九年度訴緝字第一六三號、八
    十九年度易緝字第二五○刑事判決效力所及，而為免訴之諭知，上開併辦部分復
    未經起訴，本院自無從審理，應退由檢察官另為適法之處理，附此敘明。
據上論斷，應依刑事訴訟法第四百五十二條、第三百零二條第一款、第三百零七條判
決如主文。
中      華      民      國    九十      年      十      月    二十九    日
                                  臺灣士林地方法院刑事第二庭
                                      法  官  李  昆  霖
右正本證明與原本無異。
如不服本判決應於送達後十日內向本院提出上訴狀。
                                      書記官  李  佩  真
中      華      民      國    九十      年     十一     月      一      日


司法院資訊處製作；財團法人民間司法改革基金會備份。
